



JUNIOR MARKETING

Tôi là một cử nhân chuyên ngành Marketing từ Đại học Hoa Sen, đã tốt nghiệp được một năm và đang tìm kiếm một công việc phù hợp với định hướng nghề nghiệp của mình. Tôi mong muốn có cơ hội làm việc lâu dài trong một môi trường chuyên nghiệp, nơi tôi có thể phát triển kỹ năng, tích lũy kinh nghiệm và đóng góp giá trị cho doanh nghiệp. Với tinh thần học hỏi và sự cam kết nghiêm túc, tôi hy vọng được gắn bó lâu dài và đồng hành cùng doanh nghiệp trên chặng đường phát triển.

Email Điện thoại Địa chỉ

chungchikhanh290501@gmail.com 0973451732 Quận 5, TP. Hồ Chí Minh

HỌC VẤN

TRƯỜNG ĐẠI HỌC HOA SEN - KTQT Ngành: Marketing

• GPA: 3.2/4.0

- Thường xuyên bổ sung kiến thức chuyên ngành.
- Thường xuyên tham gia tổ chức sự kiện, workshop của trường.

KŸ NĂNG

- Thành thạo Canva, Pts và sử dụng tốt Capcut.
- Xây dựng kế hoạch content.
- Chụp ảnh và quay phim.
- Sử dụng tốt phần mềm Al.
- Giao tiếp tốt Tiếng Anh.
- Sáng tạo và làm việc nhóm.
- Quản lý thời gian tốt.
- Khả năng thích nghi tốt.

KINH NGHIỆM

CIRCLE K VIETNAM

5/2022 - 5/2023

- Rèn luyện kỹ năng lắng nghe, thuyết phục và giải quyết vấn đề.
- Nhìn nhận được vai trò marketing trong hệ thống bán lẻ.
- Tính kiên trì và kiên nhẫn.

CÔNG TY TNNH DMC 6/2023 - 4/2024 DMC MEKONG IMAGE TRAVEL & EVENTS

- Triển khai chiến lược seeding nhằm tăng tương tác và độ phủ cho bài viết.
- Học hỏi và thực hành các kỹ thuật chạy Social Media Ads.
- Tham gia brainstorming và đóng góp ý kiến để tổ chức sự kiện thiện nguyện.



2/2024 - 9/2024

XÂY DỰNG KẾ HOẠCH CONTENT VÀ THIẾT KẾ HÌNH ẢNH POST CHO THƯƠNG HIỆU JMART BẾN VÂN ĐỒN

- Quản lý fanpage JMART.
- Sáng tạo nội dung reels.
- Thiết kế hình ảnh, banner, poster phù hợp với bộ nhận diện thương hiệu.

PHÂN TÍCH SWOT VÀ INSIGHT KHÁCH HÀNG

- Phân tích đối thủ canh tranh.
- Phân tích khách hàng tiềm năng.
- Nghiên cứu thị trường.

Xây dựng kế hoạch SEO cho website của thương hiệu JMART

- Xây dựng bảng từ khóa.
- Viết bài SEO trên website.
- Xây dựng kế hoạch bài viết SEO.

10/2024 - Đến nay

Xây dựng kế hoạch SEO website của Công ty CP Nghiên cứu Thị Trường Châu Á Thái Bình Dương

- Lên chiến lược từ khóa và ý tưởng nội dung.
- Viết bài SEO trên website.

Quản trị và viết nội dung fanpage cho Công ty CP Nghiên cứu Thị Trường Châu Á Thái Bình Dương

- Xây dựng chiến lược nội dung.
- Viết nội dung cho fanpage.

Thiết kế, xây dựng Landing Page Viet Nam Enterprise (VNE)

- Lập kế hoạch và thiết kế.
- Phân tích nhu cầu.
- Viết nội dung bài viết.

12/2024 - Đến nay

Cộng tác viên Fanpage Phòng khám Đa Khoa Tâm Đức

- · Viết nội dung bài viết.
- Thiết kế poster.
- Biên tập nội dung quảng cáo, bài PR.